臺灣臺北地方法院民事裁定  
111年度訴字第1010號
原      告  衍序規劃設計顧問有限公司

法定代理人  陳漢儒  
原      告  劉真蓉  
共      同
訴訟代理人  賴文智律師
            蕭家捷律師
被      告  郭奕臣    

訴訟代理人  李佩昌律師
            李昕律師  
上列當事人間請求損害賠償等事件，本院裁定如下：。
    主    文
原告應於本裁定送達後五日內，補繳第一審裁判費新臺幣壹萬零
玖佰元，逾期未繳，即駁回其訴之追加部分。  
    理    由
一、按以一訴主張數項標的者，其價額合併計算之；非因財產權
    而起訴者，徵收裁判費新臺幣(下同)3,000元；於非財產權
    上之訴，並為財產權上之請求者，其裁判費分別徵收之，民
    事訴訟法第77條之2第1項前段、第77條之14第1項、第2項分
    別定有明文。
二、經查，原告於於起訴時聲明略以：⑴被告應以其所使用暱稱
    郭逸臣之Facebook網站網頁上，以設定分享對象為所有人及
    置頂貼文方式，刊登道歉啟事12個月，且於刊載期間不得刪
    除、變更分享對象或移到儲存盒，亦不得停止使用郭逸臣之
    Facebook頁面。⑵被告應於以廣告規格設定於Google Ads多
    媒體廣告聯播網刊登前項道歉啟事。⑶被告應於刪除第一項
    道歉啟事時同時刪除原證10之文章全部內容（見本院卷一第
    9頁）。嗣於111年9月30日變更聲明略以：⑴被告應以其所使
    用暱稱郭逸臣之Facebook網站網頁上，以設定分享對象為所
    有人及置頂貼文方式，以預設字體及字型大小之方式，連續
    刊登如附件所示之判決要旨12個月，且於刊載期間不得刪除
    、變更分享對象或移到儲存盒，亦不得停止使用郭逸臣之Fa
    cebook頁面。⑵被告應給付原告各50萬元。⑶被告應刪除原證
    10之文章全部內容。核原告變更後聲明第一項及第三項係均
    係基於名譽權受侵害之回復名譽方法，屬非因財產權而起訴
    ，分別應徵3,000元；又追加金錢請求之部分，係屬因財產
    權起訴，訴訟標的金額為100萬元(計算式：50萬元+50萬元)
    ，應徵第一審裁判費1萬0,900元。是本件於原告變更聲明後
    ，應徵裁判費1萬6,900元(計算式：3,000元+3,000元+10,90
    0元＝16,900元)，原告前僅繳納6,000元，尚欠1萬0,900元，
    茲依民事訴訟法第249條第1項但書之規定，限原告於收受本
    件裁定送達五日內，向本院補繳上述不足額之裁判費，逾期
    不繳，即駁回原告追加請求金錢補償之部分，特此裁定。
中　　華　　民　　國　　111 　年　　10　　月　　6 　　日
                  民事第五庭    法　官　何若薇
以上正本係照原本作成
如不服本裁定關於核定訴訟標的價額部分，應於送達後十日內向
本院提出抗告狀，並繳納抗告費新臺幣一千元；其餘關於命補繳
裁判費部分，不得抗告。                  
中　　華　　民　　國　　111 　年　　10　　月　　6 　　日
                                書記官  林俐如